ko: 자전거 페달 유형: BMX/트릭; 클립리스(양면); 클립리스(단면); 플랫폼형 클립리스; 접이식; 하이브리드(플랫폼 및 클립리스); 평페달/플랫; 파워 미터; 토클립 및 스트랩; 기타
de: Fahrradpedaltyp: BMX/Trick; Klickpedal (beidseitig); Klickpedal (einseitig); Klickpedal mit Plattform; Faltpedal; Hybrid (Plattform und Klickpedal); Plattform/Flat; Leistungsmesser; Körbchenpedale; Sonstige
zh-CN: 自行车脚踏类型: BMX/特技; 自锁（双面）; 自锁（单面）; 带平踏的自锁; 折叠; 混合型（平踏和自锁）; 平踏; 功率计; 脚套和绑带; 其他
hr-HR: Tip pedala za bicikl: BMX/trikovi; S ukopčavanjem (dvostrane); S ukopčavanjem (jednostrane); S ukopčavanjem i platformom; Sklopive; Hibridne (platforma i ukopčavanje); Platforme/ravne; S mjeračem snage; S klipserima i remenjem; Ostalo
sl-SI: Vrsta pedala za kolo: BMX/triki; Vpenjalna (obojestranska); Vpenjalna (enostranska); Vpenjalna s platformo; Zložljiva; Hibridna (platforma in vpenjalna); Platforma/ravna; Merilnik moči; Košarica in pašček; Drugo
vi: Loại bàn đạp xe đạp: BMX/biểu diễn; Bàn đạp can (hai mặt); Bàn đạp can (một mặt); Bàn đạp can có nền; Gấp; Lai (nền và can); Nền/phẳng; Đo công suất; Rọ và dây đai mũi chân; Khác
lt-LT: Dviračio pedalo tipas: BMX / triukų; Kontaktiniai (dvipusiai); Kontaktiniai (vienpusiai); Kontaktiniai su platforma; Sulankstomi; Hibridiniai (platforminiai ir kontaktiniai); Platforminiai / plokšti; Su galios matuokliu; Su noselėmis ir dirželiais; Kita
es: Tipo de pedal de bicicleta: BMX/acrobacias; Automático (doble cara); Automático (una cara); Automático con plataforma; Plegable; Híbrido (plataforma y automático); Plataforma/plano; Potenciómetro; Rastral y correa; Otro
fr: Type de pédale de vélo: BMX/acrobatie; Automatique (double face); Automatique (simple face); Automatique avec plateforme; Pliante; Hybride (plateforme et automatique); Plateforme/plate; Capteur de puissance; Cale-pieds et sangle; Autre
sk-SK: Typ pedálu bicykla: BMX/freestyle; Nášľapné (obojstranné); Nášľapné (jednostranné); Nášľapné s platformou; Skladacie; Hybridné (platformové a nášľapné); Platformové/ploché; S meračom výkonu; Klipsne a remienky; Iné
pt-PT: Tipo de pedal de bicicleta: BMX/acrobacias; Encaixe (dupla face); Encaixe (face única); Encaixe com plataforma; Dobrável; Híbrido (plataforma e encaixe); Plataforma/planos; Medidor de potência; Encaixe para a ponta do pé e correia; Outros
da: Pedaltype på cykel: BMX/trick; Klikpedal (dobbeltsidet); Klikpedal (enkeltsidet); Klikpedal med platform; Foldbar; Hybrid (platform og klikpedal); Platform/flad; Effektmåler; Tåklips og rem; Andet
fi: Polkupyörän polkimen tyyppi: BMX/temppu; Lukkopoljin (kaksipuolinen); Lukkopoljin (yksipuolinen); Lukkopoljin tasolla; Taittuva; Hybridi (avopoljin ja lukko); Avopoljin/flat; Tehomittari; Varvaskoukku ja hihna; Muu
nl: Fiets pedaal type: BMX/trick; Klikpedaal (dubbelzijdig); [Klikpedaal (enkelzijdig), Klikpedalen (enkelzijdig)]; Klikpedaal met platform; Vouwpedaal; Hybride (platform en klikpedaal); Platform/plat; Vermogensmeter; Toeclip en riem; Anders
el: Τύπος πεντάλ ποδηλάτου: BMX/Κόλπα; Κουμπωτά (διπλής όψης); Κουμπωτά (μονής όψης); Κουμπωτά με πλατφόρμα; Αναδιπλούμενα; Υβριδικά (πλατφόρμα και κουμπωτά); Πλατφόρμα/επίπεδα; Βατόμετρο; Με καλουπιέ και ιμάντα; Άλλο
cs: Typ pedálu jízdního kola: BMX/freestyle; Nášlapné (oboustranné); Nášlapné (jednostranné); Nášlapné s platformou; Skládací; Hybridní (platformové a nášlapné); Platformové/ploché; S měřičem výkonu; S klipsnou a řemínkem; Jiné
hu: Kerékpárpedál típusa: BMX / trükk; Patentpedál (kétoldalas); Patentpedál (egyoldalas); Patentpedál platformmal; Összecsukható; Hibrid (platform és patentpedál); Platform / taposó; Teljesítménymérő; Klipsz és szíj; Egyéb
it: tipo di pedale per bicicletta: BMX/trick; A sgancio rapido (doppio lato); A sgancio rapido (lato singolo); A sgancio rapido con piattaforma; Pieghevole; Ibrido (piattaforma e sgancio rapido); Piattaforma/flat; Misuratore di potenza; Fermapiedi e cinghia; Altro
nb: Sykkelpedaltype: BMX/triks; Klikkpedal (tosidig); Klikkpedal (ensidig); Klikkpedal med plattform; Sammenleggbar; Hybrid (plattform og klikkpedal); Plattform / flat; Wattmåler; Tåklips og reim; Annet
th: ประเภทของบันไดจักรยาน: BMX/ทริค; คลีท (สองหน้า); คลีท (หน้าเดียว); คลีทพร้อมแป้นเหยียบ; พับได้; ไฮบริด (แป้นเหยียบและคลีท); แป้นเหยียบ/ทรงแบน; พาวเวอร์มิเตอร์; ตะกร้อพร้อมสายรัด; อื่นๆ
bg-BG: Тип педал за велосипед: BMX/за трикове; Автоматични (двустранни); Автоматични (едностранни); Автоматични с платформа; Сгъваеми; Хибридни (платформа и автоматични); Платформени/обикновени; С измерване на мощността; С куки и каишки; Други
en: Bicycle pedal type: BMX/trick; Clipless (dual-sided); Clipless (single-sided); Clipless with platform; Folding; Hybrid (platform and clipless); Platform/flat; Power meter; Toe clip and strap; Other
tr: Bisiklet pedalı tipi: BMX/hareket; Kilitli (çift taraflı); Kilitli (tek taraflı); Platformlu kilitli; Katlanabilir; Hibrit (platform ve kilitli); Platform/düz; Güç ölçerli; Kalpiye ve kayış; Diğer
pt-BR: Tipo de pedal de bicicleta: BMX/manobra; Clipless (dupla face); Clipless (face única); Clipless com plataforma; Dobrável; Híbrido (plataforma e clipless); Plataforma/plano; Medidor de potência; Firma pé com correia; Outro
sv: Typ av cykelpedal: BMX/trick; Klickpedal (dubbelsidig); Klickpedal (enkelsidig); Klickpedal med plattform; Hopfällbar; Hybrid (plattform och klickpedal); Plattform/platt; Effektmätare; Korg och rem; Övrigt
ro-RO: Tipul de pedală pentru bicicletă: BMX/Trick; Clipless (pe ambele părți); Clipless (pe o singură parte); Clipless cu platformă; Pliabilă; Hibrid (platformă și clipless); Platformă/plat; Powermeter; Curea și clips; Altele
ru: Тип велосипедных педалей: BMX/трюковые; Контактные (двусторонние); Контактные (односторонние); Контактные с платформой; Складные; Гибридные (платформа и контактные); Платформенные/плоские; С измерителем мощности; С туклипсами и ремешками; Другое
ja: 自転車のペダルタイプ: BMX / トリック; クリップレス (両面); クリップレス (片面); プラットフォーム付きクリップレス; 折りたたみ; ハイブリッド (プラットフォームおよびクリップレス); プラットフォーム / フラット; パワーメーター; トークリップ & ストラップ; その他
zh-TW: 自行車踏板類型: BMX/特技; 卡踏 (雙面); 卡踏 (單面); 附平台卡踏; 摺疊; 混合式 (平台與卡踏); 平台/平踏板; 功率計; 狗嘴套與綁帶; 其他
pl: Typ pedałów rowerowych: BMX/do tricków; Zatrzaskowe (dwustronne); Zatrzaskowe (jednostronne); Zatrzaskowe z platformą; Składane; Hybrydowe (platforma i zatrzaskowe); Platformowe/płaskie; Z pomiarem mocy; Z noskami i paskami; Inne